臺灣高等法院民事判決　九十一年度家上字第一五六號
　　　上　訴　 人　　乙○○
　　　被 上 訴 人　　甲○○.
右當事人間離婚事件，上訴人對於中華民國九十一年五月三日臺灣基隆地方法院九十
一年度婚字第六六號第一審判決提起上訴，本院判決如左：
    主    文
上訴駁回。
第二審訴訟費用由上訴人負擔。
    事    實
甲、上訴人方面：
一、聲明：(一)原判決廢棄。(二)駁回被上訴人在第一審之訴。(三)第一、二審訴訟費用由
          被上訴人負擔。
二、陳述：除與原判決記載相同者外，補稱略以：被上訴人七十七年曾離家出走，上
    訴人登報警告逃妻，被上訴人在七十八年與其他男人約會，還帶小孩當電燈炮，
    行為不檢，今年元旦晚上兩點多還叫別人恐嚇我。八十二年我去大陸，被上訴人
    在台灣與人亂七八糟，被上訴人的外遇很多，我碰過二次。我要離婚，但不要法
    院判決。
乙、被上訴人方面：
一、聲明：駁回上訴。
二、陳述：除與原判決記載相同者外，補稱略以：兩造分居已六、七年。他恐嚇我，
    我還是要離婚。證人胡惠美所言實在。
    理    由
一、被上訴人起訴主張：兩造於六十九年八月十一日結婚，婚後上訴人常以言詞恐嚇
    及拳腳之暴力相向，並毀損家中物品，且曾拿刀及開瓦斯恐嚇，使被上訴人處於
    精神驚恐狀態，並受身體上之苦痛，長年來不堪其擾及虐待，依民法第一千零五
    十二條第一項第三款規定，請求判決准兩造離婚。
    上訴人則以：其並未毆打被上訴人，僅在九十年四月時看見被上訴人與男子摟抱
    ，始輕輕的碰觸被上訴人臉部，被上訴人的外遇很多，我碰過二次，還帶小孩當
    電燈炮，行為不檢，今年元旦晚上兩點多還叫別人恐嚇我，我要離婚，但不要法
    院判決等語，資為抗辯。
二、查兩造於六十九年八月十一日結婚，婚姻關係仍存續中之事實，為兩造所不爭，
    並據被上訴人提出戶籍謄本在卷可稽，堪信為真。
三、按夫妻之一方受他方不堪同居之虐待者，得向法院請求離婚，民法第一千零五十
    二條第一項第三款定有明文。所謂不堪同居之虐待，係指與以身體上或精神上不
    可忍受之痛苦，致不堪繼續同居而言，不需以他方出於虐待之主觀意思為其要件
    ，如因細故即迭次毆打或慣行毆打，即為不堪同居之虐待（最高法院十九年上字
    第一一二八號、二十年上字第三七一號、二十三年上字第六七八號、三十一年上
    字第一九四九號等判例參照）。被上訴人主張其於婚後經常遭上訴人毆打，上訴
    人並曾毀損其家中物品，且開瓦斯對其為恐嚇行為之事實，雖為上訴人所否認，
    並以前揭情詞抗辯。惟查，被上訴人主張之前揭事實，已據其提出診斷書、證明
    書及照片為證，並據證人即被上訴人之女胡惠美證稱：其在八十五年結婚前都與
    兩造同住，兩造平常就會為一些小事吵架及打架，通常都是上訴人先動手，有一
    次約在其讀高中時，兩造不知為何原因吵架，上訴人就搬出瓦斯桶，恐嚇及威脅
    伊和被上訴人等語屬實（見原審卷二五、二六頁），且上訴人於八十七年八月二
    十三日晚上曾將被上訴人推倒，致被上訴人受有雙手後手肘刮傷等傷害，亦據臺
    灣基隆地方法院檢察署檢察官於八十八年一月二十五日提起公訴，有八十八年度
    偵字第四○○號起訴書附卷可稽，足見上訴人所辯未曾傷害被上訴人云云，不足
    採信。被上訴人主張之前揭事實，堪信為真實。上訴人既常因細故即毆打被上訴
    人，並曾搬出瓦斯桶對被上訴人為恐嚇之行為，依前揭說明，應認構成不堪同居
    虐待。從而，被上訴人據以請求判決離婚，依法即無不合，應予准許。
四、至於上訴人稱被上訴人七十七年曾離家出走，上訴人登報警告逃妻，被上訴人與
    其他男人約會，還帶小孩當電燈炮，行為不檢，今年元旦晚上兩點多還叫別人恐
    嚇伊，被上訴人的外遇很多云云，縱屬實在，亦係上訴人得否請求離婚而已，惟
    上訴人並未提起離婚之反訴，並此敘明。
五、綜上所述，被上訴人主張受上訴人不堪同居之虐待為可採，上訴人所辯均無可取
    ，依民法第一千零五十二條第一項第三款規定，被上訴人自得請求與上訴人離婚
    。從而原審判命如上訴人之請求，准被上訴人與上訴人離婚，於法並無不合。上
    訴意旨指摘原判決不當，求予廢棄改判，為無理由，應予駁回。
六、據上論結，本件上訴為無理由，爰判決如主文。
中　　　華　　　民　　　國　　九十一　　年　　　七　　　月　　三十一　　日
                                  民事第九庭
   　　　　                          審判長法  官　吳  謙  仁
     　　　                          　　　法  官　蘇  瑞  華
   　　　　                          　　　法  官　魏  大  喨
右正本係照原本作成。
如不服本判決，應於收受送達後二十日內向本院提出上訴書狀，其未表明上訴理由者
，應於提出上訴後二十日內向本院補提理由書狀（均須按他造當事人之人數附繕本）
上訴時應提出委任律師或具有律師資格之人之委任狀；委任有律師資格者，另應附具
律師及格證書及釋明委任人與受任人有民事訴訟法第四百六十六條之一第一項但書或
第二項（詳附註）所定關係之釋明文書影本。
中　　　華　　　民　　　國　　九十一　　年　　　八　　　月　　  六   　 日
　　　　　　　　　　　　　　　　 　　　　　書記官　姚　麗　華
附註：
民事訴訟法第四百六十六條之一（第一項、第二項）：
對於第二審判決上訴，上訴人應委任律師為訴訟代理人。但上訴人或其法定代理人具
有律師資格者，不在此限。
上訴人之配偶、三親等內之血親、二親等內之姻親，或上訴人為法人、中央或地方機
關時，其所屬專任人員具有律師資格並經法院認為適當者，亦得為第三審訴訟代理人
。
